臺灣臺南地方法院刑事判決
110年度交訴字第59號
公  訴  人  臺灣臺南地方檢察署檢察官
被      告  劉昱廷


上列被告因過失致死案件，經檢察官提起公訴（110年度調偵字
第636號、637號），被告於準備程序就被訴事實均為有罪之陳述
，本院合議庭爰裁定由受命法官獨任進行簡式審判程序，並判決
如下：
    主    文
劉昱廷犯過失致死罪，處有期徒刑拾月。
    犯罪事實
一、劉昱廷於民國109年8月24日上午8時48分許，駕駛車牌號碼0
    00-0000號租賃小客車，沿臺南市新營區長榮路2段外側快車
    道由西往東方向行駛，行經該路段與往福園無名巷道之路口
    時，當時之天候、路況皆良好，原應注意汽車行進中駕駛人
    應注意車前狀況，隨時採取必要安全措施，且汽車行駛至閃
    光號誌之交岔路口，應減速慢行，作隨時停車之準備，而依
    當時天候晴，日間自然光線，該處路段為柏油路面，路面乾
    燥、無缺陷或障礙物，視距良好，客觀上並無不能注意之情
    形，竟疏於注意，未留意前方及交岔路口車輛之動態，而貿
    然往前行駛，迨見鄭惠美騎乘車牌號碼000-0000號普通重型
    機車，沿該路段慢車道同向在右行駛，欲左轉至福園無名巷
    道時，煞避已嫌不及，造成劉昱廷之租賃小客車與鄭惠美之
    機車碰撞，致該機車倒地，致鄭惠美受有頭頸胸腹部撞挫傷
    等傷害，嗣經警據報到場處理，劉昱廷於有偵查犯罪職權之
    機關或公務員發覺前表示其為肇事人，而自首接受裁判。另
    鄭惠美經送醫後，因中樞衰竭併低血容積休克不治死亡。
二、案經本署檢察官據報相驗後自動檢舉、鄭惠美之子鄭百良（
    告訴代理人張孟權律師）訴由臺灣臺南地方檢察署檢察官偵
    查起訴。
     理  由
一、按除被告所犯為死刑、無期徒刑、最輕本刑為3年以上有期
    徒刑之罪或高等法院管轄第一審案件者外，於第一次審判期
    日前之準備程序進行中，被告先就被訴事實為有罪之陳述時
    ，審判長得告知被告簡式審判程序之旨，並聽取當事人、代
    理人、辯護人及輔佐人之意見後，裁定進行簡式審判程序，
    刑事訴訟法第273條之1第1項定有明文。經核被告劉昱廷所
    犯係死刑、無期徒刑、最輕本刑為3年以上有期徒刑以外之
    罪，其於準備程序中就被訴事實為有罪之陳述，經法官告知
    簡式審判程序之旨，並聽取公訴人、被告之意見後，爰依上
    開規定裁定進行簡式審判程序，合先敘明。
二、上開犯罪事實，業據被告劉昱廷於本院準備程序與審理中自
    白不諱（見本院卷第87頁、第246頁），並有臺南市政府警
    察局新營分局交通分隊道路交通事故肇事人自首情形紀錄表
    、道路交通事故現場圖、道路交通事故調查報告表㈠㈡、
　　臺南市政府警察局新營分局交通分隊道路交通事故照片16張
    、路口監視擷取照片、行車記錄器擷取照片各8張、勘驗筆
    錄、奇美醫療財團法人柳營奇美醫院診斷證明書、臺灣臺南
    地方檢察署相驗屍體證明書、臺灣臺南地方檢察署檢驗報告
    書、相驗照片22張、臺南市車輛行車事故鑑定委員會109年1
    0月30日南市交鑑字第1091327833號函暨南鑑0000000案鑑定
    意見書、臺南市政府109年12月28日府交運字第1091575582
    號函暨南覆0000000案覆議意見書等在卷可佐（見相卷第31
    頁、39頁、41至43頁、45至59頁、61至68頁、83頁、89頁、
    91頁、99至106頁、111至121頁、127至130頁、139至142頁
    ），足認被告劉昱廷上開任意性自白與事實相符，應可採信
    。又被害人於上開事故，亦同有疏未注意車前狀況之肇事原
    因，仍無法解免被告過失致死之罪責。從而，本案事證明確
    ，被告之犯行堪予認定，應予論科。
三、核被告所為，係犯刑法第276條之過失致死罪。被告於到場
    處理員警發覺前，向據報前往現場處理之警員表示其為肇事
    人而自首接受裁判，有臺南市政府警察局新營分局分局交通
    分隊道路交通事故肇事人自首情形紀錄表可參（見相卷第31
    頁），是被告所為合於自首之要件，爰依刑法第62條前段之
    規定，予以減輕其刑。
四、爰以行為人之責任為基礎，並審酌被告於本院準備程序、審
    理中供稱其是在月子餐公司送餐迄今（見本院卷第254頁）
    ，且本件係於被告送月子餐途中肇事，則被告平日應是以駕
    車載送月子餐為業，應熟知道路交通安全規則與行車安全之
    重要性，卻於行經閃光黃燈號誌之交岔路口，未減速慢行，
    且未留意前方及交岔路口車輛之動態，因而致被害人死亡，
    令被害人家屬無端承受驟失至親之痛苦，所為並非可取。兼
    衡以被告犯後尚知坦承犯行，且其於員警到場處理時，已向
    在場處理之員警表示其為肇事者而自首，兼衡以本件事故，
    被告本案過失行為態樣及結果並非輕微，又被害人與被告均
    同為肇事因素，被害人亦與有過失，然被告迄今尚未能與被
    害人家屬和解、調解或取得被害人家屬之諒解，與其所為非
    僅對被害人造成無可回復之死亡結果，對被害人家屬造成之
    衝擊、影響亦難以計量等犯罪情節，暨其自陳新營高工畢業
    之智識程度、未婚、無子女、目前在月子餐公司工作、與父
    母同住等家庭生活狀況（見本院卷第254頁）等一切情狀，
    量處如主文所示之刑。
據上論斷，應依刑事訴訟法第299條第1項前段、第273條第1項前
段，刑法第276條，刑法施行法第1條之1第1項，判決如主文。
本案經檢察官莊立鈞提起公訴，由檢察官鄭聆苓、陳擁文到庭執
行職務。
中　　華　　民　　國　　110 　年　　12 　　月　　9　　日
　　　　　　　　　刑事第十五庭  法　官　黃鏡芳
以上正本證明與原本無異。
如不服本判決應於收受本判決後20日內向本院提出上訴書狀，並
應敘述具體理由。其未敘述上訴理由者，應於上訴期間屆滿後20
日內向本院補提理由書狀（均須按他造當事人之人數附繕本）「
切勿逕送上級法院」。 
　　　　　　　　　　　　　　　  書記官  施茜雯
中　　華　　民　　國　　110 　年　　12　　月　　9 　　日
附錄論罪科刑法條：
中華民國刑法第276條
因過失致人於死者，處五年以下有期徒刑、拘役或五十萬元以下罰金。